【裁判字號】    92,簡上,114
【裁判日期】    921013
【裁判案由】    毒品危害防制條例
【裁判全文】
臺灣板橋地方法院刑事判決                        九十二年度簡上字第一一四號
    上  訴  人
    即  被  告  丙○○
右列上訴人因違反毒品危害防制條例案件，不服本院九十一年度重簡字第一一九一號
中華民國九十二年二月二十一日第一審判決（聲請簡易判決處刑案號：九十一年度毒
偵字第二三一八號），提起上訴，本院管轄之第二審合議庭判決如左：
    主  文
上訴駁回。
    事實及理由
一、本案經本院審理結果，認原審判決以上訴人即被告丙○○所為，係犯毒品危害防
    制條例第十條第二項之施用第二級毒品罪，而判處有期徒刑六月，如易科罰金，
    以三百元折算一日，認事用法均無違誤，量刑亦屬適當，應予維持，並引用原審
    判決書所記載之事實、證據及理由。
二、上訴人即被告丙○○上訴意旨略以：被告於民國九十一年三月二十九日至臺北縣
    政府警察局新莊分局採尿時，報到時已有一人在場，那人因尿量不足僅尿半杯，
    而被告嗣亦因尿量不足僅尿半杯，其後採尿員告知將杯子放在置物架上，要伊二
    人再多喝水，然後到隔壁房間等待，約半小時後，採尿員叫伊二人進去再尿，進
    去時被告已忘記那一杯尿為自己所有，而另一人則先行尿完離去，被告則拿剩下
    一杯採尿，故被告認為當日所採集之尿液並非被告所有，被告並無施用第二級毒
    品安非他命之犯行云云。
三、經查：
  (一)被告於九十一年三月二十九日在臺北縣政府警察局新莊分局經警所採集之尿液，
    依卷附列管毒品人口尿液檢體採集送驗紀錄表之記載，其檢體編號為ＤＶ
    九一三五七號，經核與臺灣檢驗科技股份有限公司（下簡稱檢驗公司）九
    十一年四月十一日濫用藥物尿液檢驗報告所記載之檢體編號相符，是堪認上開檢
    驗報告所鑑定之尿液檢體確屬被告所有無訛。至被告雖以前開情詞置辯，惟經本
    院訊之證人即負責本件採尿之員警甲○○，其在本院調查時證稱：本件採尿當時
    有被告及另名毒品調驗人口到警局採尿，在採尿過程中伊均需全程陪同，第一次
    二人都尿不出來，第二次去尿拿尿瓶時，並沒有發生拿錯尿瓶的情形，他們是自
    己拿自己的，被告當場也沒有反應他所拿的那瓶不是他的，作警訊筆錄時也沒有
    反應，只是說他在他朋友家可能吸到二手的安非他命，而另名驗尿者拿尿瓶時沒
    有遲疑也沒有發生弄不清楚是那一瓶的情形，且其尿液係呈毒品陰性反應等語，
    而經本院向臺北縣政府警察局新莊分局調取與被告在同一時間受採尿者尿液檢體
    之送驗紀錄表及檢驗報告，經核該局所檢送之送驗紀錄表記載之檢體編號為ＤＶ
    九一三五六號，其編號係在被告之前一號，且經本院傳訊證人乙○
    ○即該名受採尿者，其在本院調查時證稱：九十一年三月二十九日採尿那天是否
    跟在庭之被告一起採尿，伊不確定，伊已不記得那人之長相，採尿時有三組的刑
    警和我們二個人在一起，三個人是同時進出採尿室，那天伊和那名一起被採尿的
    人尿瓶都只尿到一半，然後伊將尿瓶放在左邊，尿量也較多，那人是放右邊，刑
    警還叫我們要記住所放位置，確定放好後三人就一起走出採尿室，然後刑警就把
    門鎖起來，等我們有尿之後三人又一起進去拿瓶子去尿，並沒有搞不清楚尿瓶是
    哪一瓶的情形，伊自己的尿不可能會搞錯，伊也是會擔心會有拿錯尿之情形，採
    尿後都是自己封緘尿瓶，如果不確定不可能會簽名蓋指印等語，其情節與被告及
    本件負責採尿之員警甲○○證述之情節亦無不合，是堪認其確係與被告在同一時
    間受採尿者，且依證人乙○○所述，尿液檢體既經各受採尿者自行封緘，實無可
    能在事後有發生錯誤之情形。又查，前開證人乙○○之尿液檢體送請檢驗公司檢
    驗結果，依該公司九十一年四月十一日濫用藥物尿液檢驗報告確呈安非他命陰性
    反應，則觀諸被告與證人乙○○在第一次採尿時因尿量不足而有第二次再進採尿
    室之情形，若果真在第二次接續採尿時有拿錯尿瓶之情事，尿液既經混合，則只
    要其中一人有施用毒品之犯行，則該二人之尿液應同時檢驗出有毒品陽性反應，
    惟依上開二人之尿液檢體檢驗結果觀之，二瓶尿液各係呈安非他命陽性反應及陰
    性反應，是斷無可能有被告所述拿錯尿瓶採尿之情形，否則何以證人乙○○之尿
    液檢驗結果係呈安非他命陰性反應，況被告與證人乙○○素不相識，雙方在驗尿
    當時均無法確信對方並無施用毒品，衡諸常情，其本身若未施用毒品，在第二次
    接續採尿拿取尿液時自會格外謹慎，應不致會甘冒因拿錯尿瓶而被檢驗出有施用
    毒品反應之風險。而被告雖辯稱：如果拿錯了，對方拿其尿液加水亦不會有陽性
    反應云云，惟按諸常理，尿液是否有摻水因濃度之差異，在檢驗過程中極易發覺
    ，且當初其二人之尿量如已足供檢驗之需，抑或可摻水為之，何需再為第二次之
    採尿。是被告前開辯解，要與常理相違，委不足採。
  (二)復查，被告前開經警所採集之尿液經送請檢驗公司檢驗結果，確呈有甲基安非他
    命陽性反應，而該公司係以氣相層析法及質譜儀分析法確認檢驗，此有該公司九
    十一年四月十一日濫用藥物尿液檢驗報告一紙附卷可稽。而按，服用非甲基安非
    他命藥物，所採之尿液，以上開檢驗方法，可與施用安非他命者之尿液明顯區別
    ，依其精確檢驗方法應不會被誤判為有甲基安非他命反應。且按，個人口服投與
    安非他命後，其尿液中能否驗出安非他命陽性反應，與其投與方式、投與量、個
    人體質、採尿時間與檢測儀器之精密度等諸多因素有關，一般而言，約百分之七
    十於口服投與後二十四小時內自尿中排出，約百分之九十於九十六小時內自尿中
    排出，從而吸食時間距採集尿液時間最長可能不會四日，行政院衛生署藥物食品
    檢驗局八十一年二月八日（八一）藥檢壹字第一一五六號函可資參照，是本件被
    告既於九十一年三月二十九日十四時五十八分許經警採尿，揆諸前揭說明，足徵
    被告至少有於九十一年三月二十九日十四時五十八分許之前九十六小時內某時施
    用第二級毒品安非他命一次之事實，否則其尿液斷無經檢驗有甲基安非他命陽性
    反應之理。
四、綜上所述，本件事證明確，被告施用第二級毒品安非他命之犯行至為灼然，其前
    開辯解，核屬事後避重就輕之詞，尚難採信，本院因認原審就被告上開之犯行，
    引用前揭法條，量處有期徒刑六月，並諭知易科罰金之折算標準，其認事用法均
    無違誤，量刑亦屬允當，被告上訴意旨否認犯罪，求予撤銷改判，為無理由，應
    予駁回。
據上論斷，應依刑事訴訟法第四百五十五條之一第一項、第三項、第三百六十八條、
第三百七十三條，判決如主文。
本案經檢察官游鉦添到庭執行職務。
中      華      民      國    九十二    年      十      月     十三     日
                                      臺灣板橋地方法院刑事第九庭
                                          審判長  法  官  蔡  新  毅
                                                  法  官  黎  錦  福
                                                  法  官  王  士  珮
右正本證明與原本無異。
本件不得上訴。
                                                  書記官  程  欣  怡
中      華      民      國    九十二    年      十      月     十三     日
附錄本件論罪科刑法條全文：
毒品危害防制條例第十條第二項：
施用第二級毒品者，處三年以下有期徒刑。


司法院資訊處製作；財團法人民間司法改革基金會備份。
